臺灣臺南地方法院民事裁定　　　　　　100年度家聲字第169號
聲　請　人　葉文直
相　對　人　王云清
上列當事人間因聲請認可離婚事件，本院裁定如下：
    主    文
大陸地區江西省吉安市吉州區人民法院西元二○○九年五月十九
日所為而於西元二○○九年六月六日生效之（二○○九）吉民一
初字第五一○號民事確定判決應予認可。
聲請程序費用新臺幣壹仟元由相對人負擔。
    理    由
一、按結婚或兩願離婚之方式及其他要件，依行為地之規定；夫
    妻之一方為臺灣地區人民，一方為大陸地區人民者，其結婚
    或離婚之效力，依臺灣地區之法律；在大陸地區作成之民事
    確定裁判，不違背臺灣地區公共秩序或善良風俗者，得聲請
    法院裁定認可，臺灣地區與大陸地區人民關係條例第52條第
    1項、第53條、第74條第1項定有明文。次按婚姻之形式要件
    ，雖於民國96年5月23日修正公布，97年5月23日施行，惟關
    於親屬事件，在民法親屬篇施行修正前發生者，除本施行法
    有特別規定外，亦不適用修正後之規定，民法親屬篇施行法
    第1條定有明文，是本案縱兩造未辦理結婚登記，亦無阻於
    其等婚姻關係之成立，合先敘明。
二、本件聲請意旨略以：聲請人葉文直與相對人即大陸地區人民
    王云清原係夫妻，因婚姻發生破綻，業經大陸地區江西省吉
    安市吉州區人民法院（2009）吉民一初字第510號民事判決
    准許兩造離婚確定，並經財團法人海峽交流基金會100年核
    字第074828號驗證屬實。爰依臺灣地區與大陸地區人民關係
    條例第74條第1項規定，並檢具財團法人海峽交流基金會驗
    證之判決書、生效證明書，聲請鈞院裁定認可等語。
三、經查：聲請人主張其與相對人王云清（女，西元1962年10月
    16日生，大陸地區人民）於93年6月14日結婚之事實，業據
    聲請人提出大陸地區江西省南昌市（2004）洪台證字第0210
    號結婚公證書及財團法人海峽交流基金會證明影本各1件為
    證，堪予認定。又聲請人提出之大陸地區江西省吉安市吉州
    區人民法院（2009）吉民一初字第510號民事判決書、證明
    書、江西省吉安市石陽公證處（2010）吉市石證台字第088
    號、（2010 ）吉市石證台字第089號公證書，業經我國財團
    法人海峽交流基金會驗證，有該基金會（100）南核字第074
    828號、（100）南核字第074829號證明在卷足憑，則該判決
    書自堪信為真正。次查，上開判決係就聲請人與相對人間之
    離婚事件所為之裁判，由大陸地區江西省吉安市吉州區人民
    法院管轄審理，並未違背我國有關離婚事件專屬管轄之規定
    。又其判決內容略以：原告（即相對人）王云清與被告（即
    聲請人）葉文直雖係自主婚姻，但因婚後原、被告一直分居
    生活無來往，未建立起夫妻感情，已無必要繼續維持夫妻關
    係，原告訴請要求與被告離婚，本院予以照准等語，核其判
    決離婚所舉事由，亦與我國民法第1052條第2項規定並無不
    合，堪認該判決不違背臺灣地區之公共秩序或善良風俗。從
    而，本件聲請經核尚無不合，應予認可。
四、依臺灣地區與大陸地區人民關係條例第1條後段、第41條第
    1項，非訟事件法第21條第2項、第24條第1項，民事訴訟法
    第78條，裁定如主文。
中    華    民    國   100    年    9     月    7     日
                  家事法庭法官  謝瑞龍
上正本證明與原本無異
如對本裁定抗告須於裁定送達後10日內向本院提出抗告狀，並應
繳納抗告費新臺幣1000元。
中    華    民    國   100    年    9     月    9     日
                        書記官  陳玉果